【裁判字號】    98,審訴,4730
【裁判日期】    990122
【裁判案由】    毒品危害防制條例
【裁判全文】
臺灣高雄地方法院刑事判決            98年度審訴字第4730號
公  訴  人  臺灣高雄地方法院檢察署檢察官
被      告  乙○○
上列被告因毒品危害防制條例案件，經檢察官提起公訴（98年度
毒偵字第6669號），被告於準備程序中就被訴事實為有罪之陳述
，經本院告知簡式審判程序之旨，並聽取被告與公訴人之意見後
，本院合議庭裁定由受命法官獨任進行簡式審判程序，判決如下
：
    主  文
乙○○犯施用第一級毒品罪，累犯，處有期徒刑捌月；又犯持有
第一級毒品罪，累犯，處有期徒刑參月，扣案之海洛因壹包（驗
前淨重零點貳貳貳公克，驗餘淨重零點貳壹壹公克，含包裝袋壹
只）沒收銷燬之。應執行有期徒刑拾月，扣案之海洛因壹包（驗
前淨重零點貳貳貳公克，驗餘淨重零點貳壹壹公克，含包裝袋壹
只）沒收銷燬之。
    事實及理由
一、犯罪事實：
    乙○○前因施用毒品案件，經本院以94年度毒聲字第2516號
    裁定送觀察、勒戒，於民國95年2 月13日執行完畢釋放出所
    ，並由臺灣高雄地方法院檢察署檢察官以94年度毒偵字第76
    95號為不起訴處分確定。又於96年間因犯施用毒品案件，經
    本院以96年度訴字第243 號判處有期徒刑6 月確定，嗣經減
    刑為有期徒刑3 月確定，於96年9 月10日執行完畢。詎仍不
    知悔改，基於施用第一級毒品海洛因之犯意，於98年10月12
    日下午2 、3 時許，在其位於高雄縣大寮鄉○○路53號住處
    ，施用第一級毒品海洛因1 次；另基於持有第一級毒品海洛
    因之犯意，於98年10月15日下午2 時30分許，在高雄縣鳳山
    市○○路與八德路口附近，向不詳真實姓名年籍、綽號「阿
    文」之成年男子，以新臺幣1 千元之代價，購得第一級毒品
    海洛因1 包（驗前淨重0.222 公克，驗餘淨重0.211 公克，
    含包裝袋1 只）而持有之。嗣於98年10月15日下午3 時許，
    在高雄縣鳳山市○○路237 號旁為警盤查，經警查得乙○○
    有毒品前科，對其發生嫌疑，而詢問乙○○有無攜帶違禁品
    ，乙○○乃交出前開海洛因1 包供警查扣，經對其採尿送驗
    ，結果呈嗎啡陽性反應，始獲上情。
二、證據：
  (一)高雄市立凱旋醫院於98年11月3 日濫用藥物尿液檢驗報告、
    尿液採證代碼對照表各1 份。
  (二)扣案之海洛因1 包（驗前淨重0.222 公克，驗餘淨重0.211
    公克，含包裝袋1 只）、高雄市立凱旋醫院濫用藥物成品檢
    驗鑑定書1 紙。
  (三)被告之自白。
三、論罪：
    海洛因為毒品危害防制條例第2 條第2 項第1 款規定之第一
    級毒品，是核被告所為，係犯毒品危害防制條例第10條第1
    項施用第一級毒品罪、第11條第1 項持有第一級毒品罪。檢
    察官雖未於起訴書所犯法條欄引用毒品危害防制條例第11條
    第1 項之條文，惟已於起訴書犯罪事實欄載明被告持有第一
    級毒品經查獲之事實，並於準備程序、審判程序中補充被告
    另涉犯持有第一級毒品罪，該部分既在起訴範圍內，本院自
    應予以審理，附此敘明。就被告所施用之毒品，係被告持有
    毒品後，進而施用，其持有之低度行為應被其施用之高度行
    為所吸收，不另論其持有第一級毒品罪。被告所犯上開2 罪
    ，犯意各別，行為互殊，應予分論併罰。被告有犯罪事實欄
    所述經判處有期徒刑並執行完畢之情形，此有臺灣高等法院
    被告前案紀錄表在卷可佐，其於徒刑執行完畢5 年之內故意
    再犯本件有期徒刑以上之罪，均為累犯，應依法加重其刑。
四、科刑：
  (一)爰審酌施用毒品之行為不僅戕害自身身心健康，亦間接影響
    社會治安，被告前因施用毒品而經本院以96年度訴字第243
    號判刑確定，該案經減刑而執行完畢，詎被告未能珍惜該次
    自新機會，仍再次施用毒品，且於98年10月12日施用毒品後
    ，於98年10月15日又因欲施用而購入海洛因，其施用毒品之
    頻率頻繁，足認其對毒品之依賴非輕，被告於犯罪時未能考
    量其行為之後果，於本院審理時方以其父需要洗腎、尚須負
    擔房貸為由請求輕判，並考量被告犯後坦承犯行、家庭狀況
    及被告前科等一切情狀，認檢察官就被告持有毒品犯行求處
    有期徒刑3 月，應屬允當，就被告施用毒品部分求處有期徒
    刑1 年，則屬略重，而分別量處如主文所示之刑，並定其應
    執行刑。
  (二)扣案之白色粉末1 包（驗前淨重0.222 公克，驗餘淨重0.21
    1 公克，含包裝袋1 只），確屬第一級毒品海洛因無訛，此
    有前開高雄市立凱旋醫院濫用藥物成品檢驗鑑定書1 紙在卷
    可稽，而裝盛該等毒品之包裝袋1 只，其中亦含有無法析離
    之第一級毒品海洛因，應依毒品危害防制條例第18條第1 項
    前段規定諭知沒收銷燬之；至鑑驗耗用之毒品海洛因既已滅
    失，即無庸再予宣告沒收銷燬，附此敘明。
據上論斷，應依刑事訴訟法第273 條之1 第1 項、第284 條之1
、第299 條第1 項前段，毒品危害防制條例第10條第1 項、第11
條第1 項、第18條第1 項前段，刑法第11條、第47條第1 項、第
51條第5 款，判決如主文。
本案經檢察官甲○○到庭執行職務。
中    華    民    國    99    年    1     月    22    日
                  刑事第十庭    法  官  蔡書瑜
以上正本證明與原本無異。
如不服本判決應於收受送達後10日內向本院提出上訴書狀，並應
敘述具體理由；如未敘述上訴理由者，應於上訴期間屆滿後20日
內向本院補提理由書（均須按他造當事人之人數附繕本）「切勿
逕送上級法院」。
中    華    民    國    99    年    1     月    22    日
                                書記官  楊明月
附錄：論罪法條
毒品危害防制條例第10條第1項
施用第一級毒品者，處 6 月以上 5 年以下有期徒刑。
毒品危害防制條例第11條第1項
持有第一級毒品者，處3 年以下有期徒刑、拘役或新臺幣5 萬元
以下罰金。


司法院資訊處製作；財團法人民間司法改革基金會備份。
